【裁判字號】    97,交聲,2283
【裁判日期】    971030
【裁判案由】    違反道路交通管理處罰條例聲明異議
【裁判全文】
臺灣臺北地方法院交通事件裁定        97年度交聲字第2283號
原處分機關  臺北市交通事件裁決所
異  議  人
即受處分人  甲○○
上列受處分人因違反道路交通管理處罰條例案件，對於臺北市交
通事件裁決所九十七年八月十三日所為之處分（原處分案號：北
市裁罰字第裁二二－ＡＥＷ九三八五五二號）聲明異議，本院裁
定如下：
    主  文
異議駁回。
    理  由
一、按汽車駕駛人，不依遵行之方向行駛者，處六百元以上一千
    八百元以下罰鍰，道路交通管理處罰條例第四十五條第一款
    定有明文。次按汽車駕駛人，違反前揭條例第四十五條第一
    款之規定者，應記違規點數一點，同法第六十三條第一項第
    一款亦有規定。
二、本件異議人即受處分人甲○○於民國九十七年七月十一日十
    一時三十五分許，駕駛車號五六七八－ＦＬ號自用小客車，
    行經臺北市松山區○○○路○段一百三十八巷（南往北），
    因「逆向行駛」之違規，經臺北市政府警察局松山分局（下
    稱松山分局）員警舉發，嗣受處分人於應到案日期（九十七
    年七月二十六日）前即九十七年七月二十一日向原處分機關
    提出申訴，經函請原舉發單位即松山分局調查結果，仍認受
    處分人確有前述違規行為，原處分機關乃依道路交通管理處
    罰條例第四十五條第一款處罰鍰九百元，並依同條例第六十
    三條第一項第一款（漏引第一項第一款）之規定記違規點數
    一點。
三、異議人聲明異議意旨略以：異議人駕駛其自用小客車，行經
    臺北市松山區○○○路○段一三八巷時，因禁止右轉標誌（
    聲明異議狀誤載為號誌）設置於雙向道之對面車道旁，以致
    受處分人未能依行進方向之視線明確看見標誌，且當時對向
    車道有車輛行駛其中，根本無法查察該標誌，異議人主張該
    標誌設置於對向車道之位置不當云云。
四、經查：
  (一)異議人確於九十七年七月十一日十一時三十五分許，駕駛車
    牌號碼五六七八－ＦＬ號自小客車，沿臺北市○○區○○路
    一百零一巷東往西方向行駛至民生東路五段一百三十八巷口
    時，未遵循禁止右轉之標誌，仍右轉逆向駛入民生東路五段
    一百三十八巷之事實，為異議人所不爭執，並有原舉發單位
    九十七年七月十一日北市警交字第ＡＥＷ九三八五五二號通
    知單及九十七年八月四日北市警松分交字第○九七三一七八
    八五○○號函在卷可證，是異議人不按遵行方向行駛之事實
    ，已堪認定。
  (二)異議人雖以該禁止右轉標誌設置於對向車道之位置不當，致
    異議人未能明確看見標誌等語置辯，惟查：依卷附現場照片
    以觀，上開路口禁止右轉標誌係設置於標誌桿頂端顯而易見
    之處，並無位置過高或過低、致駕駛人難以目視之情形；且
    該標誌面積甚大，並以白底搭配紅色圖樣之醒目設計方式，
    衡情異議人於駛至該路口前之相當距離時，應得發見該標誌
    ，而即時依指示方向行駛。又該路口呈單純之Ｔ字形交岔路
    ，亦無何複雜情形導致駕駛人難以辨識標誌之情形。況異議
    人係考領有駕駛執照之人，對交通標誌應有一定之認識，且
    行車時理當注意隨時注意左、右方之車前狀況及各種標誌，
    自無要求主管機關僅得於特定方向豎立標誌之理。是異議人
    於行車時，未及注意左前方之禁止右轉標誌，顯屬可歸責於
    己，並非該等標誌之設置有何不當，要難將異議人應負之違
    規責任歸咎於交通標誌之主管機關。異議人所辯該路段禁止
    右轉標誌設置不當云云，顯不足採。
五、綜上所述，受處分人確有在前述時地不按遵行方向行駛之違
    規行為，從而原處分機關乃依道路交通管理處罰條例第四十
    五條第一款處罰鍰九百元，並依同條例第六十三條第一項第
    一款之規定記違規點數一點，核無不當，本件聲明異議為無
    理由，應予駁回。
六、據上論斷，應依道路交通案件處理辦法第十九條，裁定如主
    文。
中    華    民    國    97    年    10    月    30    日
                          交通法庭法  官  張詩芸
以上正本證明與原本無異。
如不服本裁定，應於送達後5日內，向本院提出抗告狀。
                                  書記官  顏淑華
中    華    民    國    97    年    10    月    30    日


司法院資訊處製作；財團法人民間司法改革基金會備份。
